Inventaris van het archief van de familie Graswinckel (1472-1968)
Nationaal Archief, Den Haag
Familiearchief Graswinckel
Graswinckel
1472-1968
35019
5.10 meter; 110 inventarisnummers.
Normale geschreven, getypte en gedrukte documenten, geen bijzondere handschriften.
Nationaal Archief, Den Haag
Graswinckel, familie
Het archief bestaat uit personnlijke familiepapieren van leden van het geslacht Graswinckel.
Archiefvorming
Geschiedenis van het archiefbeheer
De verwerving van het archief
Het archief is door schenking verworven.
3.20
Aanwijzingen voor de gebruiker
Openbaarheidsbeperkingen
Volledig openbaar.
Materiële beperkingen
Aanvraaginstructie
Openbare archiefstukken kunnen online worden aangevraagd en gereserveerd. U kunt dit ook via de terminals in de studiezaal van het Nationaal Archief doen. Om te kunnen reserveren dient u de volgende stappen te volgen:
U maakt een profiel aan op www.gahetna.nl, en logt vervolgens in
Via de archiefinventaris (alleen de beschrijvingen met rode nummers) selecteert u het gewenste archiefstuk door op de knop 'Reserveren' te klikken
In het volgende scherm geeft u aan op welke dag u het archiefstuk wilt inzien
Indien u zich bevindt in de studiezaal en een tafelnummer heeft ontvangen kunt u dit nummer vermelden. Als u geen tafelnummer heeft kunt u tafelnummer 777 laten staan
Vervolgens bevestigt u uw reservering door deze te versturen.
Verwant materiaal
Beschikbaarheid van kopieën
Verwante archieven
Zie archief D.P.M. Graswinckel, nr. toegang: 2.14.09.01
Beschrijving van de series en archiefbestanddelen
- Albums met kranteknipsels betreffende diverse historische onderwerpen, 1924-1937; 1-3; 3 delen
  - Album 1, 1
  - Album 2, 2
  - Album 3, 3
- Stukken betreffende de boedel van mej. Magdalena Ingelby, 1769-1770, 1792; 4-7; 3 delen
  - Eerste rekening van de boedel, 1769-1770, 4
  - Borderel behorend bij de eerste rekening van de boedel, 1769-1770, 7
  - Tweede rekening van de boedel, 1769-1770, 5
  - Tweede rekening van de weeskamer van Delft voor Elisabeth Maria Graswinckel,1792, 6
- Stukken betreffende de inschrijving in het Grootboek der Nationale Schuld t.n.v. de vicarie in de Hoofd Kerk te Rotterdam, 1815, 1835-1843; 8
- Propagandamateriaal van de Duitse bezettende macht, 1940-1944; 9
- Stukken betreffende de positie van D.P.M. Graswinckel tijdens de oorlog en de bezetting, 1940-1945; 10
- Boedelpapieren familie Graswinckel, 1741-1806; 11
- Staat en inventaris der nalatenschap van Sara Petronella Graswinckel, 1798; 12
- Menu's, feestprogramma's en enige brieven, afkomstig van A.F.C. Graswinckel, 1887-1929; 13
- Paspoort voor de handelaar Jan Lenaert van de schout en schepenen van de heerlijkheid Etten (NB), 1627; 14
- Effectenboek van Anna Petronella de Vilates, 1774; 15
- Genealogische aantekeningen van A.F.C. Graswinckel, 1880-1931; 16
- Kranten en een brief van ds. D.P.M. Graswinckel, 1871-1886; 17
- Stukken afkomstig van H.B. Graswinckel, vnl. betreffende zijn militaire loopbaan, 1814/1943; 18
- Militaire dagboeken en enige stukken betreffende de Duitse bezetting, 1940-1943; 19
- Kranten uit de bezettingstijd, 1940-1943; 20
- Fotoalbums, 19e eeuw; 21-22
  - Album 1, 21
  - Album 2, 22
- Legger van obligaties met losse stukken, 1812-1824; 23
- Registers met uittreksels van boedelpapieren, ca. 1695; 24
- Boedelpapieren, ca. 1600-1800; 25-26
  - Eenheid 1, 25
  - Eenheid 2, 26
- Stukken betreffende de familie van Hugo de Groot, 1875-1900; 27
- Fotoalbum, 1920-1930; 28
- Stukken betreffende het voogdijschap van mr. W.R. Op ten Noort weduwnaar van E.M. Graswinckel, over zijn kinderen, 1804-1810; 29
- Ingekomen uitnodigingen namens koningin Wilhelmina, 1898-1909; 30
- Menu's en danskaartjes, 1885-1910; 31
- Stukken betreffende het huwelijk van A.F.G. Graswinckel met A.E. van Eeten, 1887; 32
- Foto's, 1860-1930; 33-35; 3 pakken
  - Eenheid 1, 33
  - Eenheid 2, 34
  - Eenheid 3, 35
- Stukken betreffende de nalatenschap van mej. G.A. Buys Ballot, 1910-1912; 36
- Huwelijkscontract en - voorwaarden van D.P.M. Graswinckel en J.W.E. Mackenzie, 1909; 37
- Boedelscheiding van A.E.F. List, weduwe van D.P.M. Graswinckel, 1916; 38
- Eigendomsbewijzen van de villa "De Kastanje" te Baarn, 1881-1929; 39
- Stukken betreffende het graf van D.P.M. Graswinckel te Baarn, 1929-1952; 40
- Tekenboekje van H. van Eeten, 1888-1895; 41
- Circulairen van het Gemeentebestuur van Den Haag en van het ministerie van Onderwijs inzake maatregelen voor scholen in bezettingstijd, ingekomen bij het bestuur van het Liefdadig Gestich der Waals-Hervormde Gemeente te Den Haag, 1939-1942; 42
- Tekening van het huis van gouverneur-generaal van Nederlands-Indië, J.J. Rochussen, met een lied ter ere van hem, ca. 1845/1851; 43
- Genealogische aantekeningen, 1800-1955; 44
- Tekeningen, 1890; 45
- Menu's, feestprogramma's, danbetuigingen, uitnodigingen, etc bij familiefeesten, 1880-1930; 46
- Menu's, feestprogramma's, danbetuigingen, uitnodigingen, etc bij familiefeesten, met twee fotoalbums, 1880-1930; 47
- Plattegronden en landkaarten, 1890-1920; 48
- Stukken betreffende de feestelijkheden bij het 75 en 100-jarig bestaan van de KMA, 1903-1928; 49
- Kranten en krantenknipsels, 1920-1930; 50
- Teksten van preken, [laatste kwart 19e eeuw]; 51-53; 3 delen
  - Eenheid 1, 51
  - Eenheid 2, 52
  - Eenheid 3, 53
- Genealogie van de familie Graswinckel, ca. 1860; 54
- Brieven afkomstig van A.E. Graswinckel-Van Eeten, 1899-1938; 55
- Tekst van het toneelstuk "Ragna", ca. 1860; 56
- Vloeiboek (curiosum) met menu's, etc., 1900-1920; 57
- Boedelpapieren en varia, 16e - 19e eeuw; 58-59
  - Eenheid 1, 58
  - Eenheid 2, 59
- Stukken, voornamelijk brieven, afkomstig van de families Van Eeten en Bergram, 1832-1932; 60
- Stukken betreffende de heraldiek, 19e eeuw; 61
- Genealogische aantekeningen, 19e - 20e eeuw; 62
- Boedellpapieren, 17e - 19e eeuw; 63
- Genealogische aantekeningen, 19e - 20e eeuw; 64
- Open brieven en teksten van toespraken van ds. D.P.M. Graswinckel, gedrukt, 1871-1906; 65
- Eigendomsbewijzen (charters), 1570-1650; 66
- Stukken betreffende een vakantie in Montana (Zwitserland), 1914; 67
- Stukken betreffende de verheffing in de adelstand, 1900-1940; 68
- Stukken afkomstig van betreffende de families Van Eeten en [Be?gram], 19e - 20e eeuw; 69
- Genealogische aantekeningen betreffende de aanverwante families List, Ingelby, De Jonge e.a., 19e - 20e eeuw; 70
- Verzamelde stukken betreffende de familie Graswinckel, 20e eeuw; 71
- Krantenknipsels, 20e eeuw; 72
- Varia, 19e - 20e eeuw; 73
- Twee proefschriften, gedrukt, 1782-1786; 74
- Verslag van de commissie tot onderzoek naar de ontevredenheid in het leger, 1919, en stukken betreffende de belegering van Steenwijk door de Spanjaarden in 1580, uit 1835, 1835, 1919; 75
- Album Amicorum van A.H. Verhagen, 1828-1829; 76
- Diverse charters en zegels, 16e - 18e eeuw; 77
- Diverse charters, met regesten, z.d.; 78
- Diverse charters, met regesten, met stukken betreffende de Vrijmetselarij, z.d.; 78A
- Reliek, doosje met stukje van de toga van Hugo de Groot,; ansichtkaarten, exemplaar Amsterdamsche Courant 1813 no. 1; 4 proceszakken, z.d.; 79
- Tabel genealogie familie de Haan, z.d.; 80; 1 rol
- Kwartieren van de familie Graswinckel de Vilates, z.d.; 81; 1 rol
- Genealogie Van der Dussen, z.d.; 82; 1 rol
- Groot-formaat foto's, 19e eeuw, begins 20e eeuw en fotoalbum, ca. 1920-1930, 19e - 20e eeuw.; 83
- Gravures; serie "Rio de Janeiro pitoresco"; diverse tekeningen betreffende Oost-Indische onderwerpen; calligrafie van [Jacob Ruiter]; lofdichten o.a.v. n.a.v. campagne van Bali; "Generale Balance op het grootboek van Graswinckel, Draijer en Perk" (Delft 1831)., z.d.; 84; 1 portefeuille
- Genealogiën, z.d.; 85
- Almanak van D.P.M. Graswinckel, Zaltbommel, 1850 maart 16; 86
- Oude eigendomsbewijzen van huizen, boerderijen en landerijen in Amersfoort, Utrecht, Ameide, Jaarsveld, Polsbroek en Tienhoven, 1618-1859; 87
- "Gedenkboek, begonnen 1 januari 1895" Aantekeningen van gebeurtenissen, teruggaand tot 1887, met krantenknipsels van A.F.K.Graswinckel, 1905-1933, 1895-1833; 88
- Ingekomen brieven en genealogische aantekeningen van jhr. A.F.K. Graswinckel, 1907-1928; 89
- Collegedictaten "Staats- en rechtsinstellingen in de middeleeuwen" door prof. Fruin, ca. 1920; 90
- Boek met gedichten, spreuken, mijmeringen van mw. Breda Kleijnenberg, 1923-1926; 91
- Paspoort, spaarbankboekje en tekeningen van Jhr. mr. D.P.M. Graswinckel, 1912-1953; 92
- Familiefoto's, z.d.; 93
- Stukken betreffende de scheiding van de onverdeelde nalatenschap Graswinckel-Van Eeten, 1957-1958, met eigendomsbewijzen en testamenten, 1895-1939, 1895-1939, 1957-1958; 94
- Accountantsrapport inzake N.V. Parkhotel te 's-Gravenhage over 1958, [1959]; 95
- Drukproeven van genealogische tabellen van een publicatie van D.P.M. Graswinckel, [1959]; 96
- Promotieplaat van L.J. van der Mandele, 1925; 97
- Stukken betreffende de afwikkeling van de nalatenschap van jhr. D.P.M. Graswinckel, 1960-1968; 98
- Genealogische aantekeningen, akten Burgerlijke Stand, echscheidingspapieren, paspoorten familie Breda Kleijnenberg, [1959]; 99
- Ingekomen brieven van familie en kennissen bij Josephine Graswinckel, 1958-1964; 100
- Benoeming van jhr. D.C. Graswinckel tot majoor door het Ministerie van Oorlog, 1915 juni; 101
- Krantenknipsels over de "Gele Rijders der Rijdende Artillerie", 1963, 1968; 102
- Proefdruk van een pagina van het boek "Das Geistige Gesetz der Hermann Göring Schule für Malerei" van Werner Pener en inhoudsopgave "Das Meisterwerk" "Jahrbuch der Herman Göring Meisterschule für Malerei 1941", 103
- Reproductie van een oorkonde van de vrijmetselaarsloge "Geldersche Broederschap in het Oosten van Nederland", aangeboden aan enkele Duitse logée's, z.h.; 104
- Foto van Jhr. A.F.K. Graswinckel en Generaal Laman Trip te paard op het strand van 's-Gravenhage., 1892; 105
- Kennisgeving van uitkering van oorlogsschade door de Schade-enquetecommissie aan D.P.M. Graswinckel, 1950; 106
- Omslagontwerpen "Das Nibelungenlied", z.d.; 107
- Heraldische tekeningen; foto's van kaarten (coll. ARA Aanwinsten 1889), z.d.; 108
- twee geborduurde kussentjes als huwelijkscadeau voor D.P.M. Graswinckel en J.W.E. Mackenzie, 1909; 109
  Niet raadpleegbaar